Minutes et répertoires du notaire Jules Alexandre POTIER, 26 juillet 1844 - 18 août 1871 (étude XXXI)
Archives nationales
- Minutes de Jules Alexandre POTIER, juillet 1844 - 18 août 1871; MC/ET/XXXI/768 - MC/ET/XXXI/1052
  - Minutes. 1851, février - mars, février - mars 1851; MC/ET/XXXI/833
    - Procuration revenus., 1er mars 1851; MC/ET/XXXI/833
      Nom, qualité: (Mme ou Mlle) Delcambre, Julie Jospehine.
      Domicile: Paris (Paris) rue Saint-Anne, 9.
      Nom, qualité: (M.) Hix, Abel.
      Profession: officier superieur de cavalerie.
      Domicile: Paris (Paris) rue Sainte-Anne, 9.
      Nom, qualité: (M.) Prophette, Auguste Nicolas.
      Profession: contrôleur de l'assistance publique, Paris (Paris).
      Domicile: Paris (Paris) rue de Tiquetonne, 11
    - Reconnaissance, enfant naturel., 3 mars 1851; MC/ET/XXXI/833
      Nom, qualité: (Mme ou Mlle) George, Louise Julie.
      Domicile: Paris (Paris) rue Rochechouart, 64.
      Relations: mère de l'intervenant 2.
      Nom, qualité: (Mme ou Mlle) George, Marie Anna
    - Succession, notoriete., 5 mars 1851; MC/ET/XXXI/833
      Nom, qualité: (Mme ou Mlle) Dalencon, Julie Victoire.
      Domicile: Paris (Paris) rue du Faubourg-St-Denis, 56.
      Nom, qualité: (M.) Toupet, Marie Marc.
      Domicile: Paris (Paris) rue du Faubourg-St-Denis, 56
    - Ouverture de credit, pret, 124000 f., 6 mars 1851; MC/ET/XXXI/833
      Nom: Banque Cusin Legendre et Cie.
      Domicile: Paris (Paris) rue des Bourdonnais, 11.
      Domicile: Paris (Paris) rue du Faubourg-Poissonniere, 9
    - Mariage., 8 mars 1851; MC/ET/XXXI/833
      Nom, qualité: (M.) Galvin, Jean Baptiste Victor.
      Profession: capitaine de regiment de ligne, Dijon (Côte-d'Or).
      Domicile: Dijon (Côte-d'Or).
      Nom, qualité: (M.) Galvin, Louis.
      Nom, qualité: (Mme ou Mlle) Leleu, Marie Georgette.
      Profession: merciere, Paris (Paris).
      Domicile: Paris (Paris) rue Sainte-Anne, 75.
      Nom, qualité: (M.) Leleu, Philippe Marie Julien.
    - Succession, inventaire apres décès., 8 mars 1851; MC/ET/XXXI/833
      Nom, qualité: (Mme ou Mlle) Mauger, Marie Victoire Genevieve.
      Domicile: Paris (Paris) rue Notre-Dame-de-Grace, 8
    - Testament olographe, depot., 8 mars 1851; MC/ET/XXXI/833
      Nom, qualité: (M.) Friloux-Dubourg, Nicolas.
      Domicile: Vaucresson (Hauts-de-Seine)
    - Procuration acte, paiement de créances sur vente de maison (3), Paris (Paris) rue Godot-de-Mauroy, 33-35-37., 11 mars 1851; MC/ET/XXXI/833
      Nom, qualité: (personne morale) Locre (créanciers).
      Relations: créanciers de l'intervenant 2.
      Nom, qualité: (M.) Locre, Francois Guillaume.
      Domicile: Paris (Paris) rue Godot-de-Mauroy, 37.
      Nom, qualité: (M.) Lacroix, Jean.
      Domicile: Paris (Paris) rue Richelieu, 45
    - Procuration générale., 12 mars 1851; MC/ET/XXXI/833
      Relations: liquidateur(s) judiciaire(s) de l'intervenant 2.
      Nom: Société Duvoir Leblanc.
      Nom, qualité: (M.) Duvoir-Leblanc, Louis Baptiste Leon.
      Profession: entrepreneur de chauffage, Paris (Paris).
      Domicile: Paris (Paris) rue Notre-Dame-des-Champs, 38
    - Succession, inventaire apres décès., 12 mars 1851; MC/ET/XXXI/833
      Nom, qualité: (Mme ou Mlle) Pouleine, Victoire.
      Domicile: Paris (Paris) rue Castellane, 11.
      Nom, qualité: (M.) Lacuve, Pierre Benjamin.
      Profession: coiffeur, Paris (Paris).
      Domicile: Paris (Paris) rue Castellane, 11
    - Procuration rente publique, dépôt, vente de rentes etat 5% et 3%., 12 mars 1851; MC/ET/XXXI/833
      Nom, qualité: (M.) Zorrilla, Bonifacio.
      Domicile: Elorrio (espagne).
    - Proces-verbal d'enchères, remise, etablissement de bains, Paris (Paris) rue du Bac, 87., 12 mars 1851; MC/ET/XXXI/833
      Nom, qualité: (M.) Franquin, Alphonse.
      Profession: greffier, administrateur provisoire d'etablissement de bains, Paris (Paris).
      Domicile: Paris (Paris) quai des Orfevres, 6
    - Cahier des charges, etablissement de bains, mise à prix, 500 f, Paris (Paris) rue du Bac, 87., 12 mars 1851; MC/ET/XXXI/833
    - Bail, appartement, loyer, 400 f, Paris (Paris) rue de l'Arbre-Sec, 30., 14 mars 1851; MC/ET/XXXI/833
      Nom, qualité: (M.) Pradie, Pierre.
      Profession: representant du peuple, propriétaire, Paris (Paris).
      Domicile: Paris (Paris) place Bellechasse, 21.
      Nom, qualité: (M.) Herfordt, Francois Joseph.
      Profession: coutelier, Paris (Paris).
      Domicile: Paris (Paris) rue du Roule, 3
    - Testament olographe, depot., 14 mars 1851; MC/ET/XXXI/833
      Nom, qualité: (Mme ou Mlle) Greengrass, Charlotte.
      Domicile: Paris (Paris) rue de Duras, 10
    - Mainlevee., 17 mars 1851; MC/ET/XXXI/833
      Nom, qualité: (M.) Newton, William Edward.
      Profession: ingenieur mecanicien, Londres (angleterre).
      Domicile: Londres (angleterre).
      Nom, qualité: (M.) Hoe, Richard March.
      Profession: ingenieur mecanicien, New-York (etats-unis (les)).
      Domicile: New-York (etats-unis).
      Nom, qualité: (M.) Delamarre, Casimir Theodore.
      Domicile: Paris (Paris) rue des Jeuneurs, 27
    - Succession, inventaire apres décès., 17 mars 1851; MC/ET/XXXI/833
      Nom, qualité: (M.) Cantin, Louis Justin.
      Domicile: Paris (Paris) boulevard Contre-Escarpe, 46
    - Mainlevee, hypotheque., 17 mars 1851; MC/ET/XXXI/833
      Nom, qualité: (M.) Newton, William Adward.
      Profession: ingenieur civil, Londres (angleterre).
      Profession: constructeur de machines, New-York (etats-unis (les)).
    - Succession, notoriete., 18 mars 1851; MC/ET/XXXI/833
      Nom, qualité: (M.) Touchois, Louis Cheri.
      Profession: charron, Paris (Paris).
      Domicile: Paris (Paris) rue de Laborde, 440
    - Succession, notoriete., 21 mars 1851; MC/ET/XXXI/833
      Nom, qualité: (Mme ou Mlle) Duhamel, Marie Victoire.
      Domicile: Paris (Paris) rue des Moulins, 11.
      Nom, qualité: (M.) Desvantes, Andre Gabriel.
      Domicile: Paris (Paris) rue des Moulins, 11
    - Succession, inventaire apres décès., 21 mars 1851; MC/ET/XXXI/833
      Nom, qualité: (Mme ou Mlle) Declere Des Marboeufs, Victorine Justine.
      Domicile: Paris (Paris) rue Laffitte, 49.
      Nom, qualité: (M.) Bray de, Pierre Paulin.
      Domicile: Paris (Paris) rue Laffitte, 49
    - Mainlevee, hypotheque., 22 mars 1851; MC/ET/XXXI/833
      Nom, qualité: (Mme ou Mlle) Bernier, Leontine Constance.
      Profession: commercante, Paris (Paris).
      Domicile: Paris (Paris) rue de Rambuteau, 68.
      Nom, qualité: (M.) Johnson, Thomas.
      Domicile: Paris (Paris) rue Montmartre, 168
    - Succession, notoriete., 22 mars 1851; MC/ET/XXXI/833
    - Quittance, paiement d'amende, 55596 f., 22 mars 1851; MC/ET/XXXI/833
      Nom, qualité: (M.) Savornin, Pierre Louis.
      Profession: ecclesiastique, Paris (Paris).
      Domicile: Paris (Paris) boulevard de la Madeleine, Cite Vinde, 17.
      Nom, qualité: (Mme ou Mlle) Van Waterschoodt, Jeanne Colette.
      Domicile: Paris (Paris) rue des Saints-Peres, 1.
      Nom, qualité: (M.) Loustal de, Bertrand.
    - Prorogation, delai de paiement, 23307 f., 24 mars 1851; MC/ET/XXXI/833
      Nom, qualité: (personne morale) Simonet (créanciers).
      Nom, qualité: (M.) Simonet, Jean.
      Profession: entrepreneur de batiment, Paris (Paris).
      Domicile: Paris (Paris) avenue Montaigne, 34
    - Obligation, emprunt, 3000 f., 25 mars 1851; MC/ET/XXXI/833
      Nom, qualité: (M.) Lecalon, Jean Baptiste.
      Profession: marchand de fromages, Villebon (Essonne).
      Domicile: Villebon (Essonne).
      Nom, qualité: (M.) Charon, Gilles.
      Profession: aubergiste, loueur de voitures, Paris (Paris).
      Domicile: Paris (Paris) rue Vaneau, 65
    - Mariage., 26 mars 1851; MC/ET/XXXI/833
      Nom, qualité: (M.) Drault, Jean Baptiste.
      Profession: cultivateur, Luce (Orne).
      Domicile: Luce (Orne) Bellefontaine.
      Nom, qualité: (M.) Drault, Charles.
      Nom, qualité: (Mme ou Mlle) Buisson, Marie Marine.
      Profession: femme de chambre, Paris (Paris).
      Domicile: Paris (Paris) quai Malaquais, 15.
      Relations: fille naturelle de l'intervenant 4.
      Nom, qualité: (Mme ou Mlle) Buisson, Marie Anne.
      Domicile: Ajou (Eure) Saint-Ouen-de-Manselle.
      Nom, qualité: (M.) Philippe, Francois.
    - Succession, inventaire apres décès., 26 mars 1851; MC/ET/XXXI/833
    - Mariage., 26 mars 1851; MC/ET/XXXI/833
      Profession: entrepreneur de batiments, Paris (Paris).
      Domicile: Paris (Paris) avenue Montaigne, 34.
      Nom, qualité: (M.) Simonet, Leonard.
      Domicile: Vareilles (Creuse).
      Nom, qualité: (Mme ou Mlle) Hill, Jeanne.
      Domicile: Paris (Paris) rue de Ponthieu, 15.
      Nom, qualité: (M.) Hill, Robert.
    - Procuration, substitution., 26 mars 1851; MC/ET/XXXI/833
      Nom, qualité: (M.) Detape, Alexandre Marie.
      Domicile: Paris (Paris) rue Chabanais, 6.
      Relations: procureur de l'intervenant 2.
      Nom, qualité: (M.) Motteau, Alfred.
      Profession: mecanicien, Angouleme (Cantal).
      Domicile: Angouleme (Charente).
      Nom, qualité: (M.) Blanchart.
      Profession: négociant, Girone (espagne).
      Domicile: Girone (espagne).
      Nom, qualité: (M.) Torrella.
      Domicile: Girone (espagne)
    - Mariage., 27 mars 1851; MC/ET/XXXI/833
      Nom, qualité: (M.) Bouzon, Guillaume.
      Profession: fabricant de cristaux, Villette (la) (Paris).
      Domicile: Villette (la) (Paris) rue de Nantes, 9.
      Nom, qualité: (Mme ou Mlle) Daunay, Marguerite Celine.
      Relations: fille de l'intervenant 3.
      Nom, qualité: (M.) Daunay, Andre Joseph.
      Profession: marchand de chevaux, Villette (la) (Paris).
      Domicile: Villette (la) (Paris) rue de Flandre, 81
    - Obligation, emprunt, 12000 f., 28 mars 1851; MC/ET/XXXI/833
      Nom, qualité: (M.) Bidault, Etienne.
      Profession: menuisier (ouvrier), Paris (Paris).
      Domicile: Paris (Paris) cour Lamoignon, 6.
      Nom, qualité: (M.) Lapipe, Andre.
      Profession: cartonnier, Paris (Paris).
      Domicile: Paris (Paris) rue Saint-Denis, 271
    - Procuration par Solange-Gabrielle Dudevant, épouse de Jean-Baptiste Clesinger, sculpteur, à Jean-Jacques Godard-Loos, pour toucher du Trésor Public la somme de 10000 francs due audit Clesinger pour l'exécution d'un groupe en pierre représentant une descente de croix commandé par décision du ministre de l'Intérieur., 29 mars 1851; MC/ET/XXXI/833
      procuration; Dudevant, Solange-Gabrielle; Clesinger, Jean-Baptiste; Godard-Loos, Jean-Jacques; sculpteur
    - Succession, dépôt de pieces, état civil., 29 mars 1851; MC/ET/XXXI/833
      Domicile: Paris (Paris) rue de Provence, 65.
      Nom, qualité: (Mme ou Mlle) Dehaen, Felicite Elisabeth Dorothee.
      Relations: veuve de l'intervenant 1.
    - Testament olographe, depot., 29 mars 1851; MC/ET/XXXI/833
      Nom, qualité: (Mme ou Mlle) Colin, Louise.
      Domicile: Paris (Paris) rue Saint-Denis, 277.
      Nom, qualité: (M.) Lebreton, Pierre.
      Profession: docteur en medecine, Paris (Paris).
      Domicile: Paris (Paris) rue Saint-Denis, 277
    - Procuration acte, paiement d'une sculpture commandee par l'etat., 29 mars 1851; MC/ET/XXXI/833
      Nom, qualité: (Mme ou Mlle) Dudevant, Solange Gabrielle.
      Domicile: Paris (Paris) Grande-rue Verte, 26.
      Nom, qualité: (M.) Clesinger, Jean Baptiste.
      Profession: sculpteur, Paris (Paris).
      Relations: créancier(e) de l'intervenant 4.
      Nom, qualité: (M.) Godard-Loos, Jean Jacques.
      Profession: ingenieur, Paris (Paris).
      Domicile: Paris (Paris) boulevard Poissonniere, 30.
      Nom: Tresor Public
    - Succession, inventaire apres décès., 31 mars 1851; MC/ET/XXXI/833
      Nom, qualité: (M.) Brebion, Louis Denis.
      Profession: menuisier, Paris (Paris).
      Domicile: Paris (Paris) rue du Bac, 13
  - Minutes. 1851, avril, avril 1851; MC/ET/XXXI/834
    - Decharge, actions bancaires (Cantal)., 1er avril 1851; MC/ET/XXXI/834
      Nom, qualité: (M.) Delamarre, Theodore Casimir.
      Profession: banquier (ancien), Paris (Paris).
      Domicile: Paris (Paris) rue des Jeuneurs, 27.
      Nom, qualité: (M.) Bouhier De L'Ecluse, Robert Constant.
      Profession: depute, Paris (Paris).
      Domicile: Paris (Paris) rue Taranne, 12
    - Succession, inventaire apres décès., 1er avril 1851; MC/ET/XXXI/834
      Nom, qualité: (Mme ou Mlle) Colin, Louise Agathe.
      Relations: veuve de l'intervenant 2, épouse de l'intervenant 3.
      Nom, qualité: (M.) Reydor, Joseph Aime.
    - Procuration acte, prise de possession de toutes successions., 2 avril 1851; MC/ET/XXXI/834
      Nom, qualité: (M.) Andigne De Resteau D', Guy Charles Henri.
      Domicile: Maigne (Sarthe).
      Nom, qualité: (personne morale) Richer De Beauchamps (enfants).
      Relations: enfants de l'intervenant 3.
      Nom, qualité: (M.) Richer De Beauchamps de, Hippolyte.
      État civil: interdit.
      Domicile: Villaines-la-Gonais (Sarthe).
    - Succession, inventaire apres décès., 2 avril 1851; MC/ET/XXXI/834
      Nom, qualité: (M.) Kroetx, Sigisbert.
      Profession: tailleur, Montmartre (Paris).
      Domicile: Montmartre (Paris) rue de la Cure, 9
    - Procuration rente publique, dépôt, vente d'actions de la banque de france (4)., 2 avril 1851; MC/ET/XXXI/834
      Nom, qualité: (M.) Waxin, Emile.
      Profession: négociant, Peronne (Somme).
      Domicile: Peronne (Somme).
      Nom, qualité: (M.) Simon, Jules.
      Domicile: Paris (Paris) rue Lepeletier, 16
    - Cahier des charges, propriété, mise-à-prix 60 000 f, Lagny (Seine-et-Marne)., 3 avril 1851; MC/ET/XXXI/834
      Nom, qualité: (Mme ou Mlle) Toupet, Adele Antoinette.
      Domicile: Paris (Paris) rue du Faubourg-Saint-Denis, 54.
      Nom, qualité: (M.) Baillet, Joseph Catherine.
    - Procuration revenus, recouvrement de loyers et d'arrerages de rente., 5 avril 1851; MC/ET/XXXI/834
      Nom, qualité: (M.) Peyronnet, Jean Baptiste.
      Profession: agent-de-change, Paris (Paris).
      Domicile: Paris (Paris) rue Lepeletier, 19.
      Nom, qualité: (M.) Lepiemme, Nicolas Romain.
      Domicile: Paris (Paris) rue de Ponthieu, 15
    - Procuration acte, prise de possession de toutes successions., 5 avril 1851; MC/ET/XXXI/834
      Nom, qualité: (M.) Richer De Beauchamps de, Emmanuel Hippolyte.
      Domicile: Villaines-la-Gonais (Sarthe) Beauchamps.
      Nom, qualité: (M.) Dupont, Alfred.
    - Vente, propriété, 20 000 f, Auteuil (Paris) Point-du-Jour (le)., 7 avril 1851; MC/ET/XXXI/834
      Nom, qualité: (M.) Lemaire, Louis Sosthene.
      Profession: chirurgien dentiste, Paris (Paris).
      Domicile: Paris (Paris) rue Richelieu, 15.
      Nom, qualité: (M.) Delcroix, Charles Francois Joseph.
      Domicile: Paris (Paris) rue Neuve-des-Petits-Champs, 76
    - Mariage., 8 avril 1851; MC/ET/XXXI/834
      Nom, qualité: (M.) Vincent, Pierre Hippolyte Victor.
      Profession: limonadier, Paris (Paris).
      Domicile: Paris (Paris) passage de l'Opera, 33.
      Nom, qualité: (M.) Vincent, Noel Sebastien.
      Domicile: Hermanville-sur-Mer (Calvados).
      Nom, qualité: (Mme ou Mlle) Bonnard, Alexandrine Elisa.
      Domicile: Sezanne (Marne).
      Nom, qualité: (M.) Bonnard, Adolphe.
      Profession: tamisier (marchand), Sezanne (Marne).
      Domicile: Sezanne (Marne)
    - Vente, propriété, 13050 m2, 225000 f, Paris (Paris) rue Richer, 19., 8 avril 1851; MC/ET/XXXI/834
      Nom: Société Commerciale De Metaux Laveissiere et Fils.
      Domicile: Paris (Paris) rue de la Verrerie, 58.
      Nom, qualité: (M.) Perez Ventana, Romualdo.
      Domicile: Paris (Paris) boulevard des Filles-du-Calvaire, 16
    - Reconnaissance, enfant naturelle., 10 avril 1851; MC/ET/XXXI/834
      Nom, qualité: (Mme ou Mlle) Lefevre, Marie Anne Francoise Alexandrine.
      Domicile: Paris (Paris) rue Neuve-Vivienne, 28.
      Nom, qualité: (Mme ou Mlle) Lefevre, Marie Eugenie
    - Succession, inventaire apres décès., 10 avril 1851; MC/ET/XXXI/834
      Nom, qualité: (M.) Fesq, Jean Pierre.
      Profession: ferrailleur (ancien marchand), Paris (Paris).
      Domicile: Paris (Paris) rue de la Madeleine, 8
    - Convention, travaux de lithographie et de chromolithographie., 11 avril 1851; MC/ET/XXXI/834
      Nom, qualité: (M.) Peant, Leo.
      Profession: imprimeur lithographe, Madrid (espagne).
      Nom, qualité: (M.) Bienfait, Antoine.
      Profession: imprimeur (ouvrier), Paris (Paris).
      Domicile: Paris (Paris) rue Zacharie, 10
    - Bail, ferme et terres, 398 ha, loyer 23500 f, Vierzy (Aisne) Montramboeuf., 11 avril 1851; MC/ET/XXXI/834
      Nom, qualité: (Mme ou Mlle) Garnier-Deschesnes, Marie Edme Etiennette.
      Domicile: Avallon (Yonne) chateau de Montjalin.
      Nom, qualité: (M.) Cordier, Pierre Charles Jean.
      Nom, qualité: (M.) Perthuis De Laillevault, Hippolyte Hilaire.
      Profession: caissier central du tresor-public (sous), Paris (Paris).
      Domicile: Paris (Paris) rue de l'Universite, 31.
      Relations: fondé(e) de pouvoir de l'intervenant 5.
      Intervenant 5, en première partie:
      Nom, qualité: (M.) Perthuis De Laillevault, Leon Amable.
      Profession: colonel, chef d'etat-major, Bastia (corse).
      Domicile: Bastia (corse).
      Nom, qualité: (M.) Ferte, Francois Ferdinand Toussaint.
      Profession: fermier, Vierzy (Aisne).
      Domicile: Vierzy (Aisne) Montramboeuf
    - Succession, partage, pieces jointes, ferme et terres, 427 ha, Vierzy (Aisne) Montramboeuf., 11 avril 1851; MC/ET/XXXI/834
      Nom, qualité: (Mme ou Mlle) Garnier-Deschenes.
      Nom, qualité: (M.) Perthuis De.
    - Ouverture de crédit, crédit, 3 mois, 20 000 f., 12 avril 1851; MC/ET/XXXI/834
      Nom, qualité: (M.) Chollet, Toussaint.
      Profession: propriétaire, négociant en vin, Ablon-sur-Seine (Val-de-Marne).
      Nom, qualité: (M.) Thelier, Auguste Barthelemy.
      Domicile: Paris (Paris) rue Chauchat, 14.
      Relations: associé(e) de l'intervenant 3.
      Nom: Banque Loignon et Cie.
      Domicile: Paris (Paris) rue Chauchat, 14
    - Bail, maison, loyer 1500 f, Paris (Paris) Petite-rue de Marivaux, 4., 14 avril 1851; MC/ET/XXXI/834
      Nom, qualité: (Mme ou Mlle) Bignon, Francoise.
      Domicile: Paris (Paris) Petite-rue de Marivaux, 4.
      Nom, qualité: (M.) Grosse, Rene Julien.
      Profession: voiturier, Paris (Paris).
      Nom, qualité: (M.) Grosse, Jean.
      Domicile: Paris (Paris) Petite-rue Dee Marivaux, 4.
    - Testament olographe, depot., 14 avril 1851; MC/ET/XXXI/834
      Nom, qualité: (Mme ou Mlle) Leferon, Blanche Augustine.
      Domicile: Paris (Paris) rue Saint-Honore, 368.
      Nom, qualité: (M.) Richer De Beauchamps de, Emmanuel Andre.
      Nom, qualité: (M.) Espagnes De Venevelles de, Henri Louis Charles Auguste (comte).
      Profession: general de brigade (retraite).
      Domicile: Paris (Paris) rue Saint-Honore, 368
    - Succession, liquidation., 14 avril 1851; MC/ET/XXXI/834
      Domicile: Paris (Paris) Petite-rue de Marivaux, 4
    - Transport par Claude Jacquand, dit Claudius Jacquand, peintre d'histoire, d'une créance de 2500 francs due par le ministre de l'Intérieur pour la copie du tableau de Bartholomeus Van Der Helst au musée d'Amsterdam, 'Le repas des chefs de la milice bourgeoise', à Henri-Joseph Martin., 15 avril 1851; MC/ET/XXXI/834
      transport de droits; Jacquand, Claude (dit Claudius Jacquand), Martin, Henri-Joseph; Van Der Helst, Bartholomeus; peintre; ministre
    - Transport, créance, 2500 f., 15 avril 1851; MC/ET/XXXI/834
      Nom, qualité: (M.) Jacquand, Claudius.
      Profession: propriétaire, peintre d'histoire, Paris (Paris).
      Domicile: Paris (Paris) avenue Sainte-Marie-du-Roule, 20.
      Nom: Ministère De L'Interieur.
      Nom, qualité: (M.) Martin, Henri Joseph.
      Domicile: Paris (Paris) rue de la Chaussée-d'Antin, 38
    - Mainlevee d'opposition., 15 avril 1851; MC/ET/XXXI/834
      Nom, qualité: (M.) Gerard, Jean Louis.
      Profession: tailleur (marchand), Paris (Paris).
      Domicile: Paris (Paris) rue Richelieu, 47.
      Nom, qualité: (M.) Moreau, Victor.
      Domicile: Paris (Paris) rue du Faubourg-St-Honore, 90
    - Mainlevee d'opposition., 15 avril 1851; MC/ET/XXXI/834
      Nom, qualité: (M.) Baubigny, Martial.
      Domicile: Paris (Paris) rue des Bons-Enfants, 26.
      Nom, qualité: (M.) Chomereau, Edme Charles Auguste.
      Profession: notaire (ancien), Villeneuve-sur-Yonne (Yonne).
      Domicile: Paris (Paris) rue Blanche, 40
    - Vente, fonds de menuiserie, 1500 f, Paris (Paris) rue du Parc-Royal, 13., 17 avril 1851; MC/ET/XXXI/834
      Nom, qualité: (Mme ou Mlle) Douy, Celestine.
      Domicile: Paris (Paris) rue du Parc-Royal, 13.
      Nom, qualité: (M.) Sayer, Joseph Auguste.
      Domicile: Paris (Paris) rue du Faubourg-St-Martin, 16
    - Succession, inventaire apres décès., 19 avril 1851; MC/ET/XXXI/834
      Nom, qualité: (M.) Espagnes De Venevelles D', Henri Louis Charles Auguste.
      Profession: general de brigade (ancien).
    - Procuration générale., 19 avril 1851; MC/ET/XXXI/834
      Nom, qualité: (M.) Artaud, Nicolas Louis Marie.
      Profession: inspecteur général de l'universite, Paris (Paris).
      Domicile: Paris (Paris) rue de Chartres-du-Roule, 9.
      Nom, qualité: (Mme ou Mlle) Haussmann, Louise Caroline.
    - Procuration générale, depot., 19 avril 1851; MC/ET/XXXI/834
      Nom, qualité: (M.) Pina de, Joachim Calixte Charles.
      Domicile: Paris (Paris) rue Basse-du-Rempart, 6.
      Nom, qualité: (M.) Balthazar de, Casimir.
      Profession: peintre (artiste), Paris (Paris).
      Domicile: Paris (Paris) rue Louis-le-Grand, 31.
      Relations: beau-frère de l'intervenant 1
    - Procuration rente publique, dépôt, vente de rente etat 3% et 5%., 19 avril 1851; MC/ET/XXXI/834
      Nom, qualité: (M.) Bois, Eugene.
      Domicile: Quimper (Finistère).
      Nom, qualité: (M.) Viel, Louis Antoine.
      Profession: sous-prefet (ancien).
      Domicile: Paris (Paris) boulevard du Temple, 32
    - Succession, partage, terres, Plessis-Placy (le), trocy-en-Multien (Seine-et-Marne)., 21 avril 1851; MC/ET/XXXI/834
      Nom, qualité: (M.) Deurbroucq, Dominique Simon Urbain.
    - Obligation, emprunt, 30 000 f., 21 avril 1851; MC/ET/XXXI/834
      Nom, qualité: (M.) Deurbroucq, Dominique Pierre.
      Domicile: Paris (Paris) boulevard Montmartre, 18.
      Nom, qualité: (Mme ou Mlle) Monti de, Rose Blanche Eleonore.
      Domicile: Paris (Paris) rue Neuve-St-Augustin, 33.
      Relations: veuve de l'intervenant 3, veuve de l'intervenant 4.
      Nom, qualité: (M.) Idelinger, Charles Joseph.
      Nom, qualité: (M.) Hay De Slade, Jules Emile Leon.
    - Decharge, vente mobiliere, 19331 f., 22 avril 1851; MC/ET/XXXI/834
      Nom, qualité: (Mme ou Mlle) Corday D'Orbigny de, Marie Adelaide Cyprienne Heloise.
      Domicile: Paris (Paris) rue de l'Universite, 85.
      Nom, qualité: (M.) Marescot de, Alfred Henri Michel Gabriel.
      Nom, qualité: (M.) Marescot de, Gabriel.
      Domicile: Paris (Paris) rue de Lille, 115.
      Relations: beau-père de l'intervenant 1.
      Nom, qualité: (M.) Lefloch, Louis Victor.
      Domicile: Paris (Paris) rue de Menars, 12
    - Succession, inventaire apres décès., 22 avril 1851; MC/ET/XXXI/834
      Nom, qualité: (M.) Dubois De Bellejame, Jean Marie Augustin.
    - Succession, notoriete., 22 avril 1851; MC/ET/XXXI/834
      Nom, qualité: (M.) Beuree, Joseph.
      Profession: commis-principal à la prefecture de police, Paris (Paris).
      Domicile: Paris (Paris) Rond-Point de l'Etoile, 10
    - Mariage., 22 avril 1851; MC/ET/XXXI/834
      Nom, qualité: (M.) Fremeaux, Auguste Virgile.
      Profession: cuisinier, Paris (Paris).
      Domicile: Paris (Paris) rue du Bouloi, 2.
      Nom, qualité: (M.) Fremeaux, Charlemagne.
      Domicile: Origny-Sainte-Benoite (Aisne).
      Nom, qualité: (Mme ou Mlle) Lenglet, Marie Delphine Honorine.